# 商业企业修理用备件是否计入原材料？

提问人：EMPAcc08 朱兆斌 时间：2014-09-10 14:37:30
大惊小怪 修理用备件（备品备件），计入原材料并无不妥 另外，建议不要纠结具体的科目名称，应关注核算方法是否合规、合理，披露是否恰当。

回答人：chenyiwei
比较赞同此观点。

提问人：liubin988513 时间：2014-09-11 11:22:45
请教陈老师，这个能否比照ifrs2还有存货准则的宣传材料一样逻辑处理呢，即不满足资产定义，直接费用化。暂时没联网，手机无法复制条文，见谅。。。。

回答人：chenyiwei
这应当与购入奖励品、促销品等的思路还是有差异的。准则讲解对备品备件的处理有专门说明。